【裁判字號】    90,上易,895
【裁判日期】    900515
【裁判案由】    竊盜
【裁判全文】
臺灣高等法院臺中分院刑事判決          民國九十年度上易字第八九五號
    上  訴  人  臺灣臺中地方法院檢察署檢察官
    被      告  丁○○
右上訴人因被告竊盜案件，不服臺灣台中地方法院中華民國九十年三月七日第一審判
決（民國八十九年度易字第一四九五號，起訴案號：臺灣台中地方法院檢察署民國八
十九年度偵字第五八六八號），提起上訴，本院判決如左：
    主  文
上訴駁回。
    理  由
一、公訴意旨略以：被告丁○○於民國（以下同）八十九年一月十四日下午二時四十
    分許，駕駛車牌號碼Ｂ七─一九八五號自用小客車（車主蔡貴全），行經臺中市
    西屯區○○路一九八之一號被害人丙○○住處前，見該址屋外無人看管，而認有
    機可趁，竟意圖為自己不法之所有，手持不明工具破壞該址門窗後，侵入該址行
    竊，惟因該址設有防盜器，旋為被害人發現，被告即駕駛上開車輛逃逸，被害人
    於記下該自用小客車車牌號碼後訴警究辦，而未竊盜得逞，因認被告涉有刑法第
    三百二十一條第二項、第一項第二款之加重竊盜未遂罪嫌等云云。
二、惟按犯罪事實應依證據認定之，無證據不得推定其犯罪事實，又不能證明被告犯
    罪者，應諭知無罪之判決，刑事訴訟法第一百五十四條、第三百零一條第一項前
    段分別定有明文；訊據被告對於右揭事實堅決否認，辯稱：於該時確有駕駛車牌
    號碼Ｂ七─一九八五號自用小客車，行經臺中市○○區○○路一九八之一號前，
    因一時尿急而下車在草叢中小便，有看見一人從房屋後面跑過去，但其並未進入
    該住處行竊等語；經查：本件公訴意旨認定被告涉有前揭之竊盜犯行，無非係以
    臺中市○○區○○路一九八之一號之屋主即被害人丙○○於警訊中所指訴被告有
    於右揭時地以不明工具撬開其住處左後方窗戶後，進入行竊，前後該址已遭四次
    竊盜等語之情為其論據；然被害人丙○○於警訊中係陳稱：「當我發現竊嫌破壞
    我房屋左後方門窗時，我即向前追捕，竊嫌即逃離」、「我當場發現竊嫌是一名
    男子，．．．．．．．竊嫌當時在破壞我住宅的左後門窗」、「發現時距離竊嫌
    有三十多公尺遠」等語，且再徵諸警卷所附竊盜現場相片，被害人左後窗戶其一
    僅推開、另一窗戶則未撬開，根本無從進入，此有相場相片八張在卷可稽，顯見
    被害人所指訴之竊嫌尚未侵入該址行竊，亦無侵入該址後著手搜尋財物甚明，是
    被害人於警訊中所指訴稱竊嫌已侵入該址後行竊未遂部分為屬無據，尚難僅憑被
    害人單一指訴遽認被告確已進入，被害人之住宅著手行竊，而難憑以認定被告涉
    有加重竊盜未遂罪嫌；況依被害人所指訴內容，被告於破壞左後門窗時即為其發
    現而逃逸，顯見被告並未侵入該住宅，更無侵入後搜尋該屋內財物而著手竊盜構
    成要件實行之可言；且本件另經臺灣臺中地方法院檢察署檢察官移併被告另涉竊
    盜案件，被告就該併案竊盜犯行部分均已坦承不諱，並堅稱本件竊盜非其所為，
    如其所為之竊盜案件，均為坦承不諱等語，則果如被告確著手於本件之竊盜罪，
    合併審理之有利於被告，衡情被告亦無單就本件竊盜罪否認，而坦承其他竊盜案
    件，而受無法合併審理不利益之理？是本件公訴意旨所憑以認定被告涉有竊盜犯
    行之事證，尚不足為被告不利認定，被告所辯自堪以採信；此外，復查無其他積
    極確切證據足資證明被告有竊盜犯行，原審以不能證明被告犯罪，而為其無罪判
    決，核無不合，檢察官上訴意旨，仍執陳詞，指摘原判決不當，為無理由，應予
    駁回。
三、臺灣臺中地方法院檢察署八十九年度偵字第九六九一號、九十年度偵字第五四○
    ○號以被告於八十九年六月六日中午十二時三十分許，在臺中縣大雅鄉○○路四
    十一之一號處，下手行竊被害人甲○○之撲滿一個及九十年二月二十六日十七時
    廿分在台中縣大雅鄉○○路三十六號內侵入乙○○住處竊取金飾一批、現金一千
    元，涉有竊盜罪嫌，而移送併案，惟查本件經審理後認定被告竊盜罪嫌不足而為
    無罪之判決，已如上述，與移送併辦案件間，自無連續犯之關係存在，自應退回
    由原檢察官另行偵辦之，併予敘明。
四、據上論斷，應依刑事訴訟法第三百六十八條判決如主文。
本案經檢察官蔡秀男到庭執行職務。
中      華      民      國      九十       年     五     月     十五    日
                                台灣高等法院台中分院刑事第六庭
                                      審判長法  官  李  文  雄
                                            法  官  陳  嘉  雄
                                            法  官  龔  永  昆
右正本證明與原本無異。
不得上訴。
                                            書記官  陳  麗  玉
中      華民      國      九十       年     五     月     十六    日
                                                                        Ａ


司法院資訊處製作；財團法人民間司法改革基金會備份。
